# 请教陈版主，给予客户的奖励，该如何会计处理？

提问人：wx_5a74204aaf76 时间：2022-01-24 09:07:38
我公司主要经营港口货运场站，为激励周边货物从本港口出港，集团公司制定了激励方案，客户发货超过 100 吨/年，每超 1 公斤给予0.1元的奖励。港口的日常经营由子公司负责，向客户收取的货物装卸搬运费由子公司所有，激励款由集团公司承担，请问该激励款应如何会计处理呢？

回答人：chenyiwei
这种情况属于母公司为子公司承担了应付客户对价，而子公司对该项应付客户对价应冲减收入。
例如，集团公司承担奖励 100 万元，由集团公司直接支付给客户，则：
1 、集团公司账务处理：借：长期股权投资——子公司 100 ，贷：银行存款 100
2 、子公司账务处理：借：营业收入 100 ，贷：资本公积——资本溢价 100 。